---
title: "Estadistica. Markdown"
author: "Patricio A. Benalcázar P."
date: "2024-03-05"
output: html_document
---

####Tema: Se aprende haciendo

#Calcula estos ítems, genera los resultados en MD y sube los resultados a tu github. ¿Cuál el top 5 de tiendas (promedio de ventas), para el año 2016, para la ciudad CEDAR RAPIDS? ¿Cuáles fueron los 5 últimos vendedores (promedio de ventas, para el 2016, para DAVENPORT)? ¿Cuál es el top 5 de productos más vendidos, para el 2016 y 2017, por ciudad? 

## 1. ¿Cuál es el top 5 de tiendas (promedio de ventas), para el año 2016, para la ciudad CEDAR RAPIDS?

```{r}

library(dplyr)

data <- read.csv("G:\\4. Programas Académicos\\5. Experto en Ciencia de Datos\\Módulo 1 - Introducción a la programación con R\\BASES_DATOS_BASES_ZS2ZD2\\Iowa_Liquor_Sales.csv", stringsAsFactors=F,header=T)

datos <- data %>% mutate(Sale..Dollars.=as.numeric(substr(data$Sale..Dollars.,2,15)),
                         City=toupper(City),
                         Store.Name=toupper(Store.Name),
                         Date=as.Date(Date,format="%m/%d/%Y"),
                         anio=lubridate::year(Date)) %>%
                  rename(ventas=Sale..Dollars.,
                         ciudad=City,
                         categoria=Category.Name,
                         nombre_tienda=Store.Name)

```

```{r}

datos %>% 
  filter(ciudad=="CEDAR RAPIDS",anio=="2016") %>% 
  group_by(nombre_tienda) %>%  
  summarise(promedio_ventas=mean(ventas,na.rm=T,trim=0.025)) %>% 
  arrange(-promedio_ventas) %>% 
  head(5)

```

## 2. ¿Cuáles fueron los 5 últimos vendedores (promedio de ventas, para el 2016, para DAVENPORT)?

```{r}

datos %>% 
  filter(ciudad=="DAVENPORT",anio=="2016") %>%  
  group_by(Vendor.Name) %>%  
  summarize(promedio_ventas=mean(ventas,na.rm=T,trim=0.025)) %>% 
  arrange(promedio_ventas) %>% 
  head(5)

```

## 3. ¿Cuál es el top 5 de productos más vendidos, para el 2016 y 2017, por ciudad?

```{r}

library(tidyverse)

#Cálculos para el año 2016

sol_2016 <- datos %>% 
  filter(anio=="2016") %>% 
  group_by(Item.Description,ciudad,anio) %>%  
  summarise_each(.,funs(maximo=max(.,na.rm=T),
                        media=mean(.,na.rm=T,trim=0.025)),ventas) %>% 
  arrange(-media) 
  
ciudades <- sol_2016 %>% group_by(ciudad) %>% summarise(contar=n()) %>% select(ciudad)   #Para conocer la cantidad de ciudades que existen en la base de datos

cdad_1_2016 <- sol_2016 %>% filter(ciudad==ciudades[1,] & anio=="2016") %>% head(5)
cdad_2_2016 <- sol_2016 %>% filter(ciudad==ciudades[2,] & anio=="2016") %>% head(5)
cdad_3_2016 <- sol_2016 %>% filter(ciudad==ciudades[3,] & anio=="2016") %>% head(5)

resultados_2016 <- rbind(cdad_1_2016, cdad_2_2016, cdad_3_2016)


#Cálculos para el año 2017

sol_2017 <- datos %>% 
  filter(anio=="2017") %>% 
  group_by(Item.Description,ciudad,anio) %>%  
  summarise_each(.,funs(maximo=max(.,na.rm=T),
                        media=mean(.,na.rm=T,trim=0.025)),ventas) %>% 
  arrange(-media) 
  
ciudades <- sol_2017 %>% group_by(ciudad) %>% summarise(contar=n()) %>% select(ciudad)   #Para conocer la cantidad de ciudades que existen en la base de datos

cdad_1_2017 <- sol_2017 %>% filter(ciudad==ciudades[1,] & anio=="2017") %>% head(5)
cdad_2_2017 <- sol_2017 %>% filter(ciudad==ciudades[2,] & anio=="2017") %>% head(5)
cdad_3_2017 <- sol_2017 %>% filter(ciudad==ciudades[3,] & anio=="2017") %>% head(5)

resultados_2017 <- rbind(cdad_1_2017, cdad_2_2017, cdad_3_2017)

```